Inventaris van het archief van het Ministerie van Koloniën: Stamboeken en pensioenregisters van Militairen KNIL in Oost- en West-Indië, 1815-1949 (1954)
Nationaal Archief, Den Haag
- LANDMACHT IN OOST-INDIË, 1
  - Onderofficieren en minderen, 1.2
    - 'Suppletiefolio's', extracten uit de stamboeken van het Koloniaal Werfdepot en voorgangers en van de Koloniale Reserve betreffende onderofficieren en minderen ter aanvulling ('suppletie') van het leger in Oost-Indië uitgezonden, ingeschreven per scheeptransport met aantekening van de wijze waa
      - 'Suppletiefolio's', 1817 - ca. 1949, 87-317
        - folio's 30168-30368, 211
        - folio's 30369-30610, 212
        - folio's 30611-30852, 213
        - folio's 30853-31092, 214
        - folio's 31093-31294, 215
        - folio's 31295-31488, 216
        - folio's 31489-31717, 217
        - folio's 31718-31971, 218
        - folio's 31972-32184, 219
        - folio's 32185-32421, 220
        - folio's 32422-32648, 221
        - folio's 32649-32862, 222
        - folio's 32863-33073, 223
        - folio's 33074-33295, 224
        - folio's 33296-33495, 225
        - folio's 33496-33685, 226
        - folio's 33686-33892, 227
        - folio's 33893-34093, 228
        - folio's 34094-34298, 229
        - folio's 34299-34507, 230
        - folio's 34508-34713, 231
        - folio's 34714-34909, 232
        - folio's 34910-35116, 233
        - folio's 35117-35316, 234
        - folio's 35317-35517, 235
        - folio's 35518-35711, 236
        - folio's 35712-35916, 237
        - folio's 35917-36125, 238
        - folio's 36126-36317, 239
        - folio's 36318-36518, 240
        - folio's 36519-36774, 241
        - folio's 36775-36984, 242
        - folio's 36985-37198, 243
        - folio's 37199-37409, 244
        - folio's 37410-37612, 245
        - folio's 37613-37808, 246
        - folio's 37809-38030, 247
        - folio's 38031-38226, 248
        - folio's 38227-38417, 249
        - folio's 38418-38618, 250
        - folio's 38619-38812, 251
        - folio's 38813-39017, 252
        - folio's 39018-39214, 253
        - folio's 39215-39429, 254
        - folio's 39430-39628, 255
        - folio's 39629-39826, 256
        - folio's 39827-40006, 257
        - folio's 40007-40200, 258
        - folio's 40201-40389, 259
        - folio's 40390-40602, 260
        - folio's 40603-40804, 261
        - folio's 40805-41007, 262
        - folio's 41008-41205, 263
        - folio's 41206-41404, 264
        - folio's 41405-41602, 265
        - folio's 41603-41796, 266
        - folio's 41797-42001, 267
        - folio's 42002-42189, 268
        - folio's 42190-42394, 269
        - folio's 42395-42606, 270
        - folio's 42607-42799, 271
        - folio's 42800-42994, 272
        - folio's 42995-43204, 273
        - folio's 43205-43404, 274
        - folio's 43405-43604, 275
        - folio's 43605-43798, 276
        - folio's 43799-44000, 277
        - folio's 44001-44197, 278
        - folio's 44198-44397, 279
        - folio's 44398-44598, 280
        - folio's 44599-44789, 281
        - folio's 44799-45003, 282
        - folio's 45004-45204, 283
        - folio's 45205-45399, 284
        - folio's 45400-45599, 285
        - folio's 45600-45789, 286
        - folio's 45799-46003, 287
        - folio's 46004-46200, 288
        - folio's 46201-46394, 289
        - folio's 46395-46588, 290
        - folio's 46589-46789, 291
        - folio's 46790-46987, 292
        - folio's 46988-47198, 293
        - folio's 47199-47413, 294
        - folio's 47414-47666, 295
        - folio's 47667-47900, 296
        - folio's 47901-48151, 297
        - folio's 48152-48401, 298
        - folio's 48402-48640, 299
        - folio's 48641-48842, 300
        - folio's 48843-49037, 301
        - folio's 49038-49239, 302
        - folio's 49240-49410, 303
        - folio's 49411-49640, 304
        - folio's 49641-49884, 305
        - folio's 49885-50118, 306
        - folio's 50119-50353, 307
        - folio's 50354-50574, 308
        - folio's 50575-50844, 309
        - folio's 50845-51089, 310
        - folio's 51090-51302, 311
        - folio's 51303-51550, 312
          Niet raadpleegbaar
          Tot en met embarkering in Nederland voor vertrek naar Indië 4 sep. 1939.
        - folio's 51551-51792, 313
        - folio's 51793-52027, 314
        - folio's 52028-52269, 315
        - folio's 52270-25216, 316
        - folio's 52517-52875, 317
        - folio's 52876-52964, 317A
          Vertrokken naar Indië met de "Zuiderkruis" 17-8-1949
      - Namenklappers op de 'Suppletiefolio's' van onderofficieren en minderen, 1817 - ca. 1949, 318-331
        - 1817-1820, 318
        - 1821-1826, 319
        - 1827-1833, 320
        - 1834-1844, 321
        - 1845-1856, 322
        - 1857-1865, 323
        - 1866-1875, 324
        - 1876-1879, 325
        - 1880-1886, 326
        - 1887-1893, 327
        - 1894-1899, 328
        - 1900-1909, 329
        - 1910-1927, 330
          In de periode 1 januari 1911 t/m 25 juli 1911 zijn hierin tevens opgenomen de naar West-Indië vertrokken onderofficieren en minderen.
        - 1928-1949, 331
          Met een hiaat in de periode 1939-1945.
    - 'Voorlopig stamboek 1817', stamboek van Europese en daarmee gelijkgestelde onderofficieren en minderen die vóór 1830 bij het leger in Oost-Indië aanwezig waren en op 1 januari 1831 nog in dienst waren, nummers 1-340, met namenklapper, afschrift., 332-333
      - 'Voorlopig stamboek 1817', 1 deel, 332
        Bij brief van 16 januari 1831 nr. 11 toegezonden door de gouverneur-generaal van Nederlands-Indië aan de minister van Koloniën. Zie: Archief van het Ministerie van Koloniën 1814-1849, 2.10.01 inv.nr. 799, exh. 15 juni 1831 nr. 33.
      - Namenklapper op de nummers van het 'voorlopig stamboek', (1950), 333; 1 deel
        Zie ook de namenklapper voorin inventarisnummer 444.
    - 'Oost-Indisch Boek', extracten uit het Algemeen Stamboek gehouden te Batavia, periodiek opgezonden in verband met mutaties betreffende Europese en daarmee gelijkgestelde onderofficieren en minderen, geworven in en buiten Europa, folio's 2-28350, met namenklappers., 1832-1949; 334-448, 820-821
      - 'Oost-Indisch Boek', 1832 - 1949, 334-443; 76 banden, 17 portefeuilles
        - folio's 2-144, 334
        - folio's 145-288, 335
        - folio's 289-429, 336
        - folio's 430-563, 337
        - folio's 564-762, 338
        - folio's 763-965, 339
        - folio's 966-1189, 340
        - folio's 1190-1435, 341
        - folio's 1436-1679, 342
        - folio's 1680-1923, 343
        - folio's 1924-2169, 344
        - folio's 2170-2402, 345
        - folio's 2403-2636, 346
        - folio's 2637-2890, 347
        - folio's 2891-3127, 348
        - folio's 3128-3327, 349
        - folio's 3328-3570, 350
        - folio's 3571-3858, 351
        - folio's 3859-4096, 352
        - folio's 4097-4399, 353
        - folio's 4400-4719, 354
        - folio's 4720-5040, 355
        - folio's 5041-5359, 356
        - folio's 5360-5668, 357
        - folio's 5669-5986, 358
        - folio's 5987-6295, 359
        - folio's 6296-6609, 360
        - folio's 6610-6918, 361
        - folio's 6919-7220, 362
        - folio's 7221-7513, 363
        - folio's 7514-7850, 364
        - folio's 7851-8110, 365
        - folio's 8111-8430, 366
        - folio's 8431-8682, 367
        - folio's 8683-8941, 368
        - folio's 8942-9197, 369
        - folio's 9198-9450, 370
        - folio's 9451-9706, 371
        - folio's 9707-9956, 372
        - folio's 9957-10216, 373
        - folio's 10217-10471, 374
        - folio's 10472-10727, 375
        - folio's 10728-10985, 376
        - folio's 10986-11230, 377
        - folio's 11231-11568, 378
        - folio's 11569-11822, 379
        - folio's 11823-12066, 380
        - folio's 12067-12316, 381
        - folio's 12317-12564, 382
        - folio's 12565-12824, 383
        - folio's 12825-13087, 384
        - folio's 13088-13324, 385
        - folio's 13325-13576, 386
        - folio's 13577-13823, 387
        - folio's 13824-14060, 388
        - folio's 14061-14269, 389
        - folio's 14270-14503, 390
        - folio's 14504-14753, 391
        - folio's 14754-15000, 392
        - folio's 15001-15220, 393
        - folio's 15221-15483, 394
        - folio's 15484-15726, 395
        - folio's 15727-15969, 396
        - folio's 15970-16199, 397
        - folio's 16200-16421, 398
        - folio's 16422-16632, 399
        - folio's 16633-16847, 400
        - folio's 16848-17089, 401
        - folio's 17090-17340, 402
        - folio's 17341-17583, 403
        - folio's 17584-17825, 404
        - folio's 17826-18057, 405
        - folio's 18058-18307, 406
        - folio's 18308-18557, 407
        - folio's 18558-18778, 408
        - folio's 18779-19028, 409
        - folio's 19029-19220, 410
        - folio's 19221-19420, 411
        - folio's 19421-19630, 412
        - folio's 19631-19807, 413
        - folio's 19808-20008, 414
        - folio's 20009-20199, 415
        - folio's 20200-20395, 416
        - folio's 20396-20647, 417
        - folio's 20648-20844, 418
        - folio's 20845-21044, 419
        - folio's 21045-22148, 420
        - folio's 22149-22385, 421
        - folio's 22386-22622, 422
        - folio's 22623-22844, 423
        - folio's 22845-23089, 424
        - folio's 23090-23347, 425
        - folio's 23348-23598, 426
        - folio's 23599-23807, 427
        - folio's 23808-24850, 428
        - folio's 24851-25101, 429
        - folio's 25102-25351, 430
        - folio's 25352-25601, 431
        - folio's 25602-25851, 432
        - folio's 25852-26101, 433
        - folio's 26102-26351, 434
        - folio's 26352-26600, 435
        - folio's 26601-26850, 436
        - folio's 26851-27100, 437
        - folio's 27101-27350, 438
        - folio's 27351-27600, 439
        - folio's 27601-27850, 440
        - folio's 27851-28100, 441
        - folio's 28101-28250, 442
        - folio's 28251-28350, 443
      - Namenklappers op het 'Oost-Indisch Boek', 1832 - 1949, 444-448, 820-821; 5 delen
        - 1832-1868, 444
          Voorin dit deel bevindt zich tevens een namenklapper op inventarisnummer 332.
        - 1869-1890, 445
        - 1869-1890, dubbel van inv.nr. 445, 820
        - 1891-1910, 446
        - 1891-1910, dubbel van inv.nr. 446, 821
        - 1911-1939, 447
        - 1940-1949, 448
    - 'Algemeen Stamboek', per kwartaal ingezonden naamlijsten van onderofficieren en minderen geworven in en buiten Europa in volgorde van het bij aankomst bij het leger in Oost-Indië toegekend algemeen stamboeknummer, nummers 1-98000., 1832 - ca. 1940; 449-486; 38 banden
      1. Achterin de 'nominatieve kwartaalstaten' van 1850-1899 zijn tevens opgenomen - met een eigen nummering - de nieuw aangekomenen bij het korps Pupillen, nummers 121- 2514, 1850-1899
      2. Inventarisnummers 485-486 berusten nog bij het Ministerie van Binnenlandse Zaken
      3. De destijds vervaardigde namenklappers op deze 'nominatieve staten van het Algemeen Stamboek' werden niet aangetroffen. Zie de notities voorin inventarisnummer 487.
      - 'algemeen stamboek'-nummers 1-8714, 1832, 449
        De stamboekadministratie bekend als het Algemeen Stamboek werd sedert 1 januari 1832 aangelegd. Hierin zijn ook de militairen opgenomen die al voor die datum in dienst waren en per 1 januari nog bij het leger aanwezig waren. Zie ook inventarisnummer 332.
      - 'algemeen stamboek'-nummers 8715-12365, 1832 - 1836, 450
      - 'algemeen stamboek'-nummers 12366-19779, 1837 - 1842, 451
      - 'algemeen stamboek'-nummers 19780-27151, 1842 - 1848, 452
      - 'algemeen stamboek'-nummers 27152-35711, 1849 - 1855, 453
      - 'algemeen stamboek'-nummers 35712-47817, 1856 - 1861, 454
      - 'algemeen stamboek'-nummers 47818-53381, 1861 - 1865, 455
      - 'algemeen stamboek'-nummers 53382-60204, 1865 - 1868, 456
      - 'algemeen stamboek'-nummers 60205-64400, 1868 - 1871, 457
      - 'algemeen stamboek'-nummers 64401-68980, 1871 - 1873, 458
      - 'algemeen stamboek'-nummers 68981-72837, 1873 - 1875, 459
      - 'algemeen stamboek'-nummers 72838-77352, 1875 - 1876, 460
      - 'algemeen stamboek'-nummers 77353-78000 'algemeen stamboek'-nummers 1-3280, 1876, 461
        In 1876 werd door commandant van het leger in Oost-Indië bepaald dat in het Algemeen Stamboek van Europese en daarmee gelijkgestelde onderofficieren en minderen opnieuw begonnen zou worden met nummer 1 zodra nummer 78000 was bereikt.
        Zie Archief van het ministerie van Koloniën 1850-1900, Mailrapport 1876 nr. 118.6.
      - 'algemeen stamboek'-nummers 3281-7306, 1877 - 1878, 462
      - 'algemeen stamboek'-nummers 7307-10800, 1878 - 1880, 463
      - 'algemeen stamboek'-nummers 10801- 13920, 1880 - 1882, 464
      - 'algemeen stamboek'-nummers 13921- 17513, 1882 - 1884, 465
      - 'algemeen stamboek'-nummers 17514- 21613, 1884 - 1886, 466
      - 'algemeen stamboek'-nummers 21614- 25817, 1886 - 1888, 467
      - 'algemeen stamboek'-nummers 25818- 29508, 1888 - 1890, 468
      - 'algemeen stamboek'-nummers 29509- 35615, 1890 - 1893, 469
      - 'algemeen stamboek'-nummers 35616- 40889, 1893 - 1895, 470
      - 'algemeen stamboek'-nummers 40890- 47548, 1895 - 1897, 471
      - 'algemeen stamboek'-nummers 47549- 54617, 1897 - 1902, 472
      - 'algemeen stamboek'-nummers 54618- 59308, 1902 - 1904, 473
      - 'algemeen stamboek'-nummers 59309- 63079, 1905 - 1907, 474
      - 'algemeen stamboek'-nummers 63080- 67281, 1908 - 1910, 475
      - 'algemeen stamboek'-nummers 67282- 70600, 1910 - 1912, 476
      - 'algemeen stamboek'-nummers 70601- 73380, 1912 - 1914, 477
      - 'algemeen stamboek'-nummers 73381- 76569, 1914 - 1916, 478
      - 'algemeen stamboek'-nummers 76570- 80093, 1916 - 1919, 479
      - 'algemeen stamboek'-nummers 80094- 82340, 1920 - 1922, 480
      - 'algemeen stamboek'-nummers 1 82341- 86382, 1922 - 1928, 481
      - 'algemeen stamboek-'nummers 86383- 89648, 1928 - 1932, 482
      - 'algemeen stamboek'-nummers 89649- 93119, 1932 - 1937, 483
      - 'algemeen stamboek'-nummers 93120- 95852, 484
      - Nog bij ministerie van Binnenlandse Zaken, 485
      - Nog bij ministerie van Binnenlandse Zaken, 486
    - Extracten uit het stamboek van het korps Pupillen gehouden bij de Generale Staf in Batavia, nummers 121-2514., ca. 1850 - 1899; 487-495; 8 banden
      1. Ook van de stamboeknummers 1-120 werden destijds extracten ontvangen door het Ministerie van Koloniën. Deze werden echter niet meer aangetroffen. De door genoemd ministerie gemaakte namenklapper is eveneens niet meer aanwezig. Zie de notities voorin inventarisnummer 487.
      2. De stamboeken van het Korps Pupillen (1848-1899), inschrijvingsnummers 1-2514, die werden bijgehouden door de Generale Staf zijn na 1949 overgebracht en gedeponeerd in de serie stamboeken van het Ministerie van Oorlog. Zie:......, inventarisnummers 109-111.
      - nrs. 121-361, 1850 - 1858, 487
      - nrs. 362-610, 1858 - 1863, 488
      - nrs. 611-784, 1863 - 1867, 489
      - nrs. 785-999, 1867 - 1870, 490
      - nrs. 1000-1312, 1870 - 1875, 491
      - nrs. 1313-1622, 1875 - 1883, 492
      - nrs. 1623-1930, 1883 - 1888, 493
      - nrs. 1931-2187, 1888 - 1892, 494
      - nrs. 2188-2514, 1892 - 1899, 495
    - Stamboeken van onderofficieren en minderen van de Koloniale Reserve, folio's 1-2675 en doorlopende nummers 1-8022, met namenklappers., 1890-1909; 496-512; 17 delen
      - Stamboeken, 1890 - 1909, 496-509
        1. Met verwijzingen naar andere stamboekregistraties, met name: Suppletiefolio's, 'Algemeen Stamboek', 'Oost-Indisch Boek' en gagementsregisters.
        2. Vergelijk serie inv.nrs. 513-533.
        - folio's 1-150 inschrijvingsnummers 1-450, 496
        - folio's 151-301 inschrijvingsnummers 451-903, 497
        - folio's 302-500 inschrijvingsnummers 904-1499, 498
        - folio's 501-700 inschrijvingsnummers 1500-2096, 499
        - folio's 701-899 inschrijvingsnummers 2097-2693, 500
        - folio's 900-1096 inschrijvingsnummers 2694-3287, 501
        - folio's 1097-1295 inschrijvingsnummers 3288-3884, 502
        - folio's 1296-1500 inschrijvingsnummers 3885-4499, 503
        - folio's 1501-1700 inschrijvingsnummers 4500-5099, 504
        - folio's 1701-1899 inschrijvingsnummers 5100-5696, 505
        - folio's 1900-2100 inschrijvingsnummers 5697-6299, 506
        - folio's 2101-2300 inschrijvingsnummers 6300-6899, 507
        - folio's 2301-2501 inschrijvingsnummers 6900-7502, 508
        - folio's 2502-2675 inschrijvingsnummers 7503-8022, 509
      - Namenklappers op de folionummers van de stamboeken van de Koloniale Reserve, 1890 - 1909, 510-512
        - A-G, 510
        - H-P, 511
        - Q-Z, 512
    - Stamboeken van onderofficieren en minderen van de Koloniale Reserve met verwijzing naar het in Oost-Indië toegekend algemeen stamboeknummer, inschrijvingsnummer 1-8022, met namenklapper., 1890-1909; 513-533
      Vergelijk serie inv.nrs. 496-512. Zie ook: toegang 2.13.09, inventarisnummers 1676-1694.
      - Stamboeken van de Koloniale Reserve, 1890 - 1909, 513-532; 20 delen
        - inschrijvingsnummers 1-455, 513
        - inschrijvingsnummers 456-880, 514
        - inschrijvingsnummers 881-1342, 515
        - inschrijvingsnummers 1343-1745, 516
        - inschrijvingsnummers 1746-2189, 517
        - inschrijvingsnummers 2190-2573, 518
        - inschrijvingsnummers 2574-2946, 519
        - inschrijvingsnummers 2947-3330, 520
        - inschrijvingsnummers 3331-3708, 521
        - inschrijvingsnummers 3709-4076, 522
        - inschrijvingsnummers 4077-4418, 523
        - inschrijvingsnummers 4419-4774, 524
        - inschrijvingsnummers 4775-5150, 525
        - inschrijvingsnummers 5151-5564, 526
        - inschrijvingsnummers 5565-5972, 527
        - inschrijvingsnummers 5973-6360, 528
        - inschrijvingsnummers 6361-6741, 529
        - inschrijvingsnummers 6742-7146, 530
        - inschrijvingsnummers 7147-7592, 531
        - inschrijvingsnummers 7593-8022, 532
      - Namenklapper op de inschrijvingsnummers van de stamboeken van de Koloniale Reserve, 1890 - 1909, 533; 1 deel
    - 'Suppletiefolio's Koloniale Reserve', stamboeken van onderofficieren en minderen van de Koloniale Reserve ter aanvulling ('suppletie') naar Oost-Indië gezonden, ingeschreven per scheeptransport, folio's 1-20642, met namenklapper., ca. 1907 - 1932; 534-569
      - 'Suppletiefolio's Koloniale Reserve', ca. 1907 - 1932, 534-568; 35 delen
        Met verwijzing naar de suppletiefolio's van onderofficieren en minderen van het KNIL. Zie: inventarisnummers 87-317. Zie ook: toegang 2.13.09, inventarisnummers 1695-1700A.
        - folio's 1-589, 534
        - folio's 590-1178, 535
        - folio's 1179-1768, 536
        - folio's 1769-2361, 537
        - folio's 2362-2952, 538
        - folio's 2953-3541, 539
        - folio's 3542-4130, 540
        - folio's 4131-4713, 541
        - folio's 4714-5303, 542
        - folio's 5304-5901, 543
        - folio's 5902-6498, 544
        - folio's 6499-7090, 545
        - folio's 7091-7684, 546
        - folio's 7685-8278, 547
        - folio's 8279-8871, 548
        - folio's 8872-9466, 549
        - folio's 9467-10057, 550
        - folio's 10058-10659, 551
        - folio's 10660-11248, 552
        - folio's 11249-11839, 553
        - folio's 11840-12433, 554
        - folio's 12434-13026, 555
        - folio's 13027-13629, 556
        - folio's 13630-14231, 557
        - folio's 14232-14833, 558
        - folio's 14834-15423, 559
        - folio's 15424-16026, 560
        - folio's 16027-16586, 561
        - folio's 16587-17164, 562
        - folio's 17165-17737, 563
        - folio's 17738-18316, 564
        - folio's 18317-18895, 565
        - folio's 18896-19504, 566
        - folio's 19505-20112, 567
        - folio's 20113-20642, 568
      - Namenklapper op de suppletiefolio's van de Koloniale Reserve, ca. 1907 - 1932, 569; 1 deel
    - "Folio's K", extracten uit het stamboek van merendeels niet-Europese militairen met een vrijwillig kort dienstverband, gehouden te Batavia, en periodiek opgezonden in verband met mutaties in dat stamboek., 1948-1949; 762-768; 4 banden, 2 pakken en 1 deel
      - K 0001-0250, 762
      - K 0251-0500, 763
      - K 0501-0750, 764
      - K 0751-1000, 765
      - K 1001-2000, 766; pak
      - K 2001-2578, 767; pak
      - Naamklapper op de "Folio's K", 768; 1 deel
    - "Folio's Inh. Miltn.", extracten uit het stamboek van inheemse militairen, gehouden te Batavia, en periodiek opgezonden in verband met mutaties in dat stamboek, alfabetisch ingericht., 1949-1950; 769-805; 2 banden
      - Abas-Asmadi, 769
      - Asman-Bakarbessy, 770
      - Bakarbessy-Bobane, 771
      - Bobon-Dakran, 772
      - Dala-Disman, 773
      - Diso-Djoenar, 774
      - Djoemari-Eën bin, 775
      - Effendi-de Fretes, 776
      - de Fretes-Hoesen, 777
      - Hoesen-Jatin, 778
      - Jatimin-Kamsil, 779
      - Kamsin-Kasiman, 780
      - Kasiman-Lantu, 781
      - Laoet-Maing, 782
      - Mainin-Milang, 783
      - Minan-Nandi, 784
      - Nandotrai-Oesoep, 785
      - Oesoep-Palijama, 786
      - Palijama-Pattikawa, 787
      - Pattikawa-Polimpung, 788
      - Politon-Raintoeng, 789
      - Rais-Regi, 790
      - Rehatta-Roeslan, 791
      - Roeslan-Runtuwene, 792
      - Runtuwene-Sahrim, 793
      - Sahro-Saleh, 794
      - Saleh-Sampe, 795
      - Sampe-Sardi, 796
      - Sardi-Sawit, 797
      - Sawitono-Sigarlaki, 798
      - Sigarlaki-Slamet, 799
      - Slamet-Soejadie, 800
      - Soejat-Soemar, 801
      - Soemar-Suawa, 802
      - Suawa-Tinggal, 803
      - Tiran-Wenzen, 804
      - Werupangkei-Zenal Arifin, 805
    - "Folio's VK", extracten uit het stamboek van onderofficieren en militairen van mindere rangen van het Vrouwenkorps KNIL, gehouden te Batavia, en periodiek opgezonden in verband met mutaties in dat stamboek., 1945-1950; 806-810; 5 banden
      - folio's 0001 - 0250, 806
      - folio's 0251 - 0501, 807
      - folio's 0502 - 0751, 808
      - folio's 0752 - 1001, 809
      - folio's 1002 - 1054, 810
    - "Folio's GEMT", extracten uit het stamboek van gemilitariseerde technici, gehouden te Batavia, en periodiek opgezonden in verband met mutaties in dat stamboek., 1949-1950; 811-812; 2 banden
      - GEMT 001 - 145, 811
      - GEMT 146 - 290, 812
    - "Folio's MLT", extracten uit het stamboek van vrijwillig dienende militiesoldaten, gehouden te Batavia, en periodiek opgezonden in verband met mutaties in dat stamboek., 1949-1950; 813-817; 5 banden
      - MLT 001 - 175, 813
      - MLT 176 - 350, 814
      - MLT 351 - 525, 815
      - MLT 526 - 700, 816
      - MLT 701 - 886, 817
- LANDMACHT WEST-INDIË, 2
  - Officieren, 2.1
    - Controleboeken van officieren van het leger in West-Indië, folio's 1-359, met namenklappers., 1815-1951; 570-576A
      - Controleboeken, 1815 - 1951, 570-572; 3 banden
        - folio's 1-133, 570
        - folio's 134-340A, 571
        - folio's 341-359, 572
      - Namenklapper op de folionummers van de controleboeken, met vanaf folio 134 verwijzing naar extracten uit het in West-Indië bijgehouden stamboek, (1954), 573; 1 deel
        Deze extracten werden niet meer aangetroffen.
      - Fragment-namenklappers, 574-576A
        - Fragment-namenklapper, 574
        - Klapper officieren behorende bij deel 1: West-Indië, 574A
        - Fragment-namenklapper, 575
        - Fragment-namenklapper, 576
        - Alfabetisch register van extract stamboeken West-Indische officieren. No 1-207, 576A
  - Onderofficieren en minderen West-Indië, 2.2
    - Stamboek van onderofficieren en minderen, inclusief Afrikaans personeel, van de vaste bezetting van de kust van Guinea, nummers 1-479., 1813-1857; 577; 1 deel
      Nummers 475-479 hebben betrekking op 'naamloze negersoldaten'.